# IFRS16 免租期及租赁支付

提问人：wx_5d5f841a578a 时间：2022-10-19 15:28:22
请教陈版主关于IFRS16免租期及租金支付的相关问题:1）企业和出租人签订了 5 年期的租赁合同，约定每年10-12月有 3 个月的免租期，这个免租期是要作为租赁变更处理吗？使用权资产和租赁负债重新计量，相应的调整使用权资产和租赁负债的账面价值呢？ 2 ）支付租金的时间和合同约定时间不一致，以哪个为准呢？截至 10 月，5-9月租金尚未支付，底稿测算的时候，5-9月还需要按系数折现么，还是说以支付时现值为准
3 ）关于租赁押金，这部分是同时确认长期应收款和长摊么， 1 年期以上的保证金，要作为金融资产处理么？
望陈版主回复，感谢~

回答人：chenyiwei
1 、合同中直接约定免租期，不涉及合同条款的后续变更，自然也就不存在租赁变更问题。
2 、支付租金的时间和合同约定时间不一致，如果没有明确的后续合同补充约定来对这一安排进行重新确认，且延迟支付时间也没有超过一年，则一般无需特殊处理，不用重新计量使用权资产和租赁负债，但要关注延期支付是否构成违约，对违约赔偿款等进行适当的预提。
3 、租赁押金如果期满后无息退回的，则其未实现融资收益同时计入使用权资产的成本。超过 1 年期的押金需考虑其资金时间价值损失因素。